臺灣高等法院刑事判決　　　　　　　　 94年度上訴字第443號
上　訴　人　臺灣臺北地方法院檢察署檢察官
被　　　告　戊○○
選任辯護人　陳傳中律師
上　訴　人
即　被　告　丙○○
被　　　告　甲○○
上　二　人
指定辯護人　本院公設辯護人乙○○
上列上訴人等因被告強盜等案件，不服臺灣臺北地方法院91年度
訴字第1237號，中華民國93年12月15日第一審判決（起訴案號：
臺灣臺北地方法院檢察署90年度偵字第 18422號），提起上訴，
本院判決如下：
    主  文
原判決關於己○○部份撤銷。
丙○○共同以非法方法剝奪人之行動自由，處有期徒柒月。
    事  實
一、己○○與甲○○、丙○○及己○○（ 3人分別經本院判處有
    期徒刑1年1月、1年1月、7 月）因將友人及自己證件交由戊○○委託丁○○代辦信用卡後，於尚未取得信用卡時，因於
    民國90年9月2日，見報紙刊登丁○○涉嫌以人頭申辦信用卡
    ，並以假消費、真刷卡及以信用卡申請貸款。戊○○、己○○、甲○○及丙○○因恐證件亦遭冒用，即共同基於妨害自
    由之犯意聯絡，推由戊○○駕駛小客車搭載己○○於同月 4
    日晚間7時許，前去台北市○○○路 ○段12巷4號丁○○辦公
    室前，並由戊○○以肩膀頂撞丁○○身體，阻擋丁○○離去
    ，強令丁○○進入戊○○駕駛之小客車內，共同將丁○○強
    押至桃園縣中壢市新明國中旁小吃攤（下稱中壢小吃攤）前
    與甲○○、丙○○會合。丙○○旋即要丁○○賠償按 3人每
    張信用卡擬申請額度新台幣（下同）10萬元，合計30萬元，
    經丁○○同意，並應允先行交付 2萬元後，戊○○等人再將
    丁○○強載至中壢市某超商前下車，由 2名不詳姓名之成年
    男子前來續與丁○○談判；其中 1名男子即持丁○○所有之
    行動電話與丁○○女友陳玉玲聯繫交款。期間，甲○○並對
    丁○○出言：「錶很不錯，拿過來」等語恐嚇，致丁○○心
    生畏懼，將手錶 1只交付甲○○，充抵30萬元賠償金之部份
    款項。嗣丙○○等人與陳玉玲約定在中壢市○○路○段228號
    麥當勞（下稱中壢麥當勞）前交付現金 2萬元，丙○○等人
    並向丁○○表明如查明證件未遭冒用時，則將返還該 2萬元
    。戊○○旋即駕車搭載丁○○、己○○、甲○○、丙○○及
    1 名不詳姓名男子至上開約定之麥當勞，陳玉玲即從車窗遞
    交 2萬元現金。惟戊○○等人仍未釋放丁○○，繼續將丁○○載往桃園縣中壢市「藍色海岸ＰＵＢ」（下稱「藍色海岸
    ＰＵＢ」）；途中丁○○並多次以行動電話聯絡陳玉玲籌取
    後續款項。迨車行至桃園縣某不知名國小時，丙○○、甲○○因不滿丁○○處理態度，乃另共同基於傷害犯意聯絡，先
    由丙○○在車外徒手毆打丁○○，並恐嚇以：「要打斷骨頭
    ，並活埋」等語，致丁○○心生畏懼。迨丙○○、丁○○上
    車後，續由甲○○毆打丁○○，致丁○○受有右臉頰、左上
    牙齦、雙側手肘、下背部擦傷，鼻部、右臉頰、左上牙齦、
    雙側手肘、下背部及枕部頭皮挫傷等傷害；甲○○復以隨身
    所帶之瑞士刀在丁○○面前擺晃，以示威脅。5 人再強押丁○○至「藍色海岸ＰＵＢ」，等待取得後續款項。不久，丙○○等人復與陳玉玲約定在上開麥當勞第 2次交款，然戊○○等 5人因懷疑陳玉玲業已報警，恐為警查獲，乃由戊○○
    駕車載送該不詳成年男子至中原大學附近下車；再將丙○○
    、甲○○載至中壢市○○○路「百戰百勝」ＫＴＶ（下稱「
    百戰百勝」ＫＴＶ）附近下車；丙○○、甲○○隨即一同搭
    乘詹敏灝駕駛之計程車前往取款。途中陳玉玲撥打電話給丙○○，表示尚有餘款 2萬元，詢問丙○○是否前來取款。甲○○因丙○○正因案通緝中，乃要丙○○先在新明牛肉麵店
    下車，並獨自於同月5日凌晨3時許，至中壢市○○○路「新
    遠東百貨公司」（下稱中壢遠東百貨）前欲向陳文玲索取第
    2次款項時，為警當場逮獲，並扣得甲○○所有之瑞士刀1把
    。而戊○○、己○○於丙○○等人下車後，續將丁○○載往
    桃園南崁交流道釋放，丁○○下車後始自行搭車返家。
二、案經丁○○訴請臺北市政府警察局松山分局移送臺灣臺北地
    方法院檢察署檢察官偵查起訴。
    理  由
一、被告己○○經合法傳訊未到，其於原審矢口否認有防害自由
    犯行，辯稱：當天是請丁○○去和甲○○等人說明盜刷信用
    卡事宜，經丁○○同意後，始帶丁○○往桃園與甲○○等人
    會合，且當天帶丁○○到中壢小吃攤、中壢市某超商、中壢
    麥當勞、「藍色海岸ＰＵＢ」等地，均是公共場所，不可能
    妨害丁○○自由等語。
二、查共同被告甲○○等人因恐遭丁○○冒用證件，乃與共同被
    告丙○○一同委由被告己○○及共同被告戊○○於90年9月4
    日晚間7時許，在台北市○○○路 ○段12巷4號丁○○辦公室
    前，將丁○○強押至中壢小吃攤與甲○○、丙○○會合後，
    丙○○即要丁○○賠償30萬元，經丁○○同意，並應允先行
    交付 2萬元後，甲○○等人再將丁○○先押往中壢市某超商
    與2名不詳姓名之人談判，約定由陳玉玲在中壢麥當勞交付2
    萬元現金，甲○○等人即共同強押丁○○前往中壢麥當勞取
    款。而於前往途中，甲○○並向丁○○出言：「錶很不錯，
    拿過來」等語，致丁○○心生畏懼，將手錶 1只交付被告甲○○。迨抵達中壢麥當勞，陳玉玲即自車窗遞交現金 2萬元
    ，被告等人再將丁○○押往「藍色海岸ＰＵＢ」、中原大學
    、「百戰百勝」ＫＴＶ及桃園南崁交流道等地。期間，甲○○、丙○○因不滿丁○○態度，乃另行起意，共同出手毆打
    丁○○，致丁○○受有右臉頰、左上牙齦、雙側手肘、下背
    部擦傷，鼻部、右臉頰、左上牙齦、雙側手肘、下背部及枕
    部頭皮挫傷等傷害。而陳玉玲第1次遞交現金2萬元後，戊○○復將甲○○、丙○○載至「百戰百勝」ＫＴＶ附近下車；
    丙○○、甲○○隨即一同搭乘詹敏灝駕駛之計程車前往中壢
    麥當勞向陳玉玲第 2次取款，途中因丙○○正遭通緝，丙○○乃先行下車，由甲○○獨自前往中壢遠東百貨取款時，為
    警查獲等犯行，業據共同被告甲○○於原審及本院準備程序
    坦承不諱（見原審卷1第180頁至第187頁、本院94年3月15日
    筆錄第2頁至第3頁），核與證人丁○○、陳玉玲、詹敏灝於
    原審證述情節相符，復有贓物認領保管收據 1紙、臺安醫院
    90年 9月5日診斷證明書1紙在卷可稽。共同被告甲○○、丙○○於上開時地傷害及限制丁○○行動之犯行堪以認定。
三、證人丁○○於原審先後證稱：「90年9月4日我在和平東路公
    司門口，因為心裡害怕而上戊○○的車。車子開到中壢後我
    就解釋，之後又跟他們去泡沫紅茶店，他們有對我說挑斷腳
    筋的話。我在車上時，車上還有己○○、戊○○、甲○○及
    丙○○等人。30萬元則是丙○○提出來的，他說要我賠償30
    萬元。丙○○還說挑斷我的手筋，他先拿 2萬元，如果真有
    盜刷就要30萬元，如果沒有，2萬元願意退給我。我付了2萬
    元後在車上與他們發生爭執，丙○○很生氣，就下車在國小
    門口用手打我；我在車上打電話給陳玉玲時，甲○○也打我
    ，還拿刀晃來晃去威脅我。我不知道是誰來付 2萬元，因為
    有人從車窗拿錢進來，我就跟他們起口角後不能離開。當時
    是我和陳玉玲約定2萬元的付款方式及地點，給了2萬元後，
    因為我坐在車子的左後側的門，給錢的人是從車子的右後側
    給錢，所以我無法求救。第2次付贖款要付3萬元現金或 5萬
    元支票，也是我約陳玉玲來付錢。我還沒有付錢之前，我身
    體是沒有被綁，但是當時我很害怕，而且他們人多，地點又
    不清楚。」、「從台北到麵攤時，己○○都在，到了便利商
    店他也還在，要錢時，己○○在車上。當時甲○○是坐在我
    的前面，後座有我、丙○○和不認識的人，戊○○和己○○
    坐在前面，我左邊是不認識的人，我右邊是丙○○。己○○
    分到錢時有給我 2千元，丙○○分的比較多，甲○○則拿銀
    色的刀子在我面前晃來晃去。」、「我到中壢後有經過麥當
    勞、便利商店、PUB 及不知名的國小。我被威脅時，想要離
    開，但當時我在車上被擋住無法離開。下車時要強行逃跑也
    行，但當時被恐嚇，且地理情況不熟，所以沒逃，而且他們
    有跟在我旁邊擋住我。我跟丙○○說要離去，但被拒絕，當
    天他們在 PUB分錢，丙○○拿出幾千元，其餘就自己拿走，
    他有拿3、5千元給甲○○。」、「甲○○有叫我看一下錶，
    說錶很不錯，又問我今日有帶多少錢，叫我要拿給他，我就
    拿給他，當時丙○○有叫我簽本票。在麥當勞要拿第 2次錢
    時，我就跟陳玉玲說儘量去湊這筆錢。第1次給2萬元是他們
    和陳玉玲談的，他們是跟我談30萬元的事， 談2萬元過程之
    前，我人都在便利商店。」（見原審卷1 第106頁至第126頁
    、第188頁至第189頁、2第51頁至第64頁、原審卷3第62頁至
    第69頁）；及至本院審理時證稱：案發當天戊○○到我辦公
    室找我時，他有恐嚇我。當時戊○○除了用言語恐嚇我外，
    也用肩膀擋住我，不讓我離開，我繞路離開時，他還是一直
    用肩膀擋住我的去路等語。證人陳玉玲於原審證稱：90 年4
    月19日那天，我們剛從公司出來，他們開車堵住，當天戊○○跟另 1個穿白衣的人開車過來，然後下車把我們夾在中間
    ，戊○○說要丁○○他們去處理事情，我叫丁○○不要去，
    但戊○○口氣不好，用肩膀撞丁○○，所以丁○○不去也不
    行，因為被他們堵住。丁○○上車後，在11、12點多，有很
    多人打我的電話，說是要錢，要10萬元，後來說沒錢的話，
    就不放人。我有接到丁○○的電話，他叫我去幫他想辦法給
    他們錢，如果有給他們錢就放他走，不給他們錢就打人，他
    沒說要多少錢，他打完電話後，我就打電話報警。處理付款
    的情形我有參與，第 1次是在中壢麥當勞，因為是警察接的
    電話，內容我不知道，我想說第 1次交錢給他們，如果對方
    放人的話這件事就算了，但等了很久都沒有交人，第 2次是
    在百貨公司才把甲○○抓起來。我第1次付了2萬元，對方開
    車來，他們搖下車窗，我站在車外拿錢給他們後，他們就走
    了，我有叫他們放人，但他們不放。在抓到甲○○後，丁○○才打電話給我，說他被丟在交流道。我交 2萬元時警察沒
    抓人，是因為我認為只要被告他們放人，我們就不追究（見
    原審卷1 第127頁至第134頁）。依證人丁○○、陳玉玲於原
    審及本院所證，丁○○係在台北市○○○路○段12巷4號辦公
    室前，遭被告戊○○、己○○強押至中壢小吃攤後，再遭甲○○等人一同押往中壢市某超商、中壢麥當勞、「藍色海岸
    ＰＵＢ」、中原大學、「百戰百勝」ＫＴＶ及桃園南崁交流
    道等地。而丁○○與陳玉玲聯絡時，亦表示遭到限制行動自
    由。迨丁○○與陳玉玲聯絡交款後，陳玉玲乃在中壢麥當勞
    前將 2萬元自戊○○所駕駛之小客車窗口投入。且依常情判
    斷，倘戊○○等人係因恐證件遭冒用之事與丁○○洽談，並
    經丁○○同意賠償30萬元，戊○○等人大可於丁○○辦公室
    ，或約定特定時、地交付現金，被告戊○○、己○○竟將丁○○自台北市押往中壢小吃攤，再由被告等人及 1名不詳姓
    名男子將丁○○接續押往中壢市某超商、中壢麥當勞、「藍
    色海岸ＰＵＢ」、「百戰百勝」ＫＴＶ、桃園南崁交流道等
    地，復要丁○○於車內等場所，以電話指示陳玉玲在中壢麥
    當勞遞交現金2萬元，並自戊○○駕駛之自小客車窗口丟入2
    萬元現金，顯與常情有違。足見證人丁○○、陳玉玲指證，
    應屬可信。被告己○○辯稱並無限制丁○○行動自由，均無
    可採。
四、證人即搭載甲○○、丙○○之計程車司機詹敏灝於警詢證稱
    ：我是於今日凌晨 2時許駕駛營業小客車在桃園縣中壢市○○○路「百戰百勝 ＫＴＶ」前搭載甲○○及另1位甲○○稱
    他為哥哥之男子。上車後與該男子便打電話叫人送錢過來，
    然後再陸續到龍岡路清雲技術學院及新屋新壢醫院附近停車
    下車購買東西，在新壢醫院處該男子接到電話後說要到中央
    西路遠東百貨公司，途中則先到中壢新明市場，該男子便下
    車，留甲○○ 1人前往遠東百貨公司前。在遠東百貨公司前
    ，甲○○未下車將在門口前等候之 1名女子（經當場指認為
    證人陳玉玲）招呼過來，陳玉玲便問：「人呢？」甲○○則
    說：「送他回去了。」陳玉玲又問：「我人沒看到怎麼知道
    安不安全？」甲○○則說：「我保證安全。」此時便有警察
    上前（見偵查卷第53頁背面至第54頁）。依證人詹敏灝於警
    詢所證，甲○○於計程車內見陳玉玲在中壢遠東百貨前等候
    ，即招呼陳玉玲前來，陳玉玲並詢問甲○○「丁○○安全與
    否」。按證人詹敏灝與丙○○、甲○○均素不相識，自無甘
    負偽證罪責而誣指丙○○、甲○○之理，證人詹敏灝於警詢
    所證，應屬可採。設丁○○未遭甲○○等人限制行動自由，
    陳玉玲何須接獲丁○○電話後即事先報警，並於約定之中壢
    遠東百貨前，見甲○○招呼前往時即詢問丁○○是否安全，
    益見丁○○當時係遭被告戊○○等人限制行動自由至灼。
五、證人詹敏灝雖於原審證稱：因事隔已久，而忘記或不記得。
    證人詹敏灝於警詢所證，核與審判中證述不符。惟證人詹敏
    灝於90年9月5日凌晨5時警詢所述，距甲○○於同日凌晨3時
    為警查獲之時，僅約 2小時，記憶當最為清晰，且就甲○○
    欲取第 2次贖款之過程，與證人陳玉玲上開證詞，復屬相符
    ，應屬可信。證人詹敏灝於警詢時所為陳述，顯具有可信之
    特別情況，且為證明犯罪事實存否所必要，依刑事訴訟法第
    159條之2規定，自得採為證據。
六、雖證人丁○○於原審證稱：「除戊○○及己○○外，其他的
    人都有跟我提要30萬元。當時毆打我的是丙○○及甲○○，
    丙○○還說要挑斷我的腳筋、手筋，而除了戊○○及己○○
    外，其他的人都有附和。」等語（見原審卷2 第51頁至第64
    頁）。惟被告戊○○確有參與本件妨害自由犯行，已如前述
    。且甲○○、丙○○於戊○○駕駛之自小客車內、外毆打丁○○；及丙○○於車內以丁○○電話與陳玉玲聯繫交付款項
    時，被告己○○均始終在場，並於丙○○、甲○○均已下車
    離去後，甲○○單獨前往中壢遠東百貨向陳玉玲第 2次取款
    時，復未將丁○○當場釋放，仍與戊○○將丁○○載往桃園
    南崁交流道，足證被告己○○與共同被告戊○○、丙○○、
    甲○○等人均有犯意聯絡及行為分擔。
七、按刑法第 330條強盜罪，係以行為人主觀上有不法所有之意
    圖而搶劫他人財物為構成要件。查丁○○雖受被告戊○○等
    人之託代為辦理信用卡，然並無盜刷被告丙○○等人信用卡
    之事，已據被告丙○○、甲○○坦承在卷，丁○○自無賠償
    被告丙○○等人之義務。惟丁○○於原審及本院均自承因涉
    嫌以人頭申辦信用卡，並以假消費、真刷卡及以信用卡申請
    貸款為警查獲，且案發當日亦有意與被告戊○○等人解決申
    辦信用卡之事，被告丙○○、甲○○、己○○等人則係以每
    張信用卡擬申請額度10萬元、合計30萬元要求賠償。丙○○
    並向丁○○表示如查無盜刷信用卡時，即將自陳玉玲取得之
    2萬元返還等情，並有報紙影本1紙在卷可稽（見原審卷1 第
    139 頁）。則被告丙○○、甲○○、己○○既因恐證件遭丁○○冒用盜刷信用卡，始要丁○○預先賠償 3張信用卡總額
    度30萬元，同時表示如查無盜刷情事，即將先行交付之 2萬
    元返還，主觀上顯無為自己或他人不法所有之意圖。又被告
    甲○○雖強迫丁○○交出手錶1只，惟該手錶價值僅為 1萬2
    千元（見偵查卷第23頁），尚於丁○○同意賠償之30萬元額
    度內，且當時被告甲○○、丙○○等人並要丁○○繼續付款
    ，以籌足30萬元，足見被告甲○○向丁○○取得手錶 1只，
    應係作為30萬元之部份款項，主觀上亦無不法所有之意圖，
    自與強盜罪之構成要件不合。
八、核被告3人所為，均係犯刑法第 302條第1項之妨害自由罪。
    公訴人認被告己○○與共同被告戊○○等人係犯刑法第 330
    條之加重強盜罪，容有誤會，起訴法條應予變更。又刑法第
    302條第1項之妨害自由罪，原以強暴、脅迫為構成要件，其
    因而致普通傷害，乃強暴、脅迫當然之結果，除另有傷害故
    意外，仍祇成立該條項之罪，無同法第277條第1項之適用（
    最高法院30年上字第3701號判例意旨參照）。被告己○○與
    共同被告丙○○、戊○○、甲○○及 2名不詳姓名男子間就
    對丁○○防害自由犯行，有犯意聯絡及行為分擔，均為共同
    正犯。再刑法第302條第1項及第30 4條之罪，保護法益均為
    被害人之自由，而私行拘禁，仍不外以強暴、脅迫為手段，
    2罪本質相同，惟因刑法第302條第1項之法定刑較第304條為
    重，則以私行拘禁之方法妨害人自由，縱目的在使人行無義
    務之事，或妨害人行使權利，仍應逕依第302條第1項論罪，
    並無適用刑法第304條之餘地。又刑法第302條之妨害自由罪
    ，原包括私禁及以其他非法方法剝奪人之行動自由而言，所
    謂非法方法，當包括強暴、脅迫等情事在內。倘於妨害自由
    行為繼續中，向被害人嚇稱如跳車即予輾死等語。自屬包含
    於妨害行動自由之同一意念之中，縱其所為，合於刑法第30
    5 條恐嚇危害安全之情形，仍應視為剝奪行動自由之部份行
    為（最高法院29年上字第3757號判例、74年台上字第3404號
    判例意旨參照）。查被告己○○等人先後 2次強迫丁○○連
    繫陳玉玲交付贖款及甲○○強迫丁○○交付手錶 1只，固屬
    使丁○○行無義務之事，而合於刑法第 304條之強制罪；丙○○於毆打丁○○時，並恐嚇以：「要打斷骨頭，並活埋。
    」及甲○○另以隨身所帶之瑞士刀在丁○○面前擺晃，以示
    威脅，固均足使丁○○心生畏懼，而合於刑法第 305條恐嚇
    危害安全罪。惟依上開判例意旨，該等強制、恐嚇等罪，均
    應包含於刑法第302條第1項之妨害自由罪，自不另論以刑法
    第304條之強制罪、第305條恐嚇危害安全罪。
九、原審論罪科刑，固非無見。惟被告己○○與共同被告丙○○
    、戊○○、甲○○等人所為強制罪；共同被告甲○○、丙○○所為恐嚇罪，均包含於妨害自由罪，原審另論以刑法第30
    4條之強制罪、第305條恐嚇危害安全罪；顯有違誤。被告己○○上訴，否認犯行，為無理由。又本件丁○○確因涉嫌以
    人頭申辦信用卡，並以假消費、真刷卡及以信用卡申請貸款
    為警查獲，被告己○○等人因恐證件遭冒用而為本件犯行，
    情節尚非重大。原審就被告己○○妨害自由部份，量處有期
    徒刑 7月，尚稱妥適。公訴人上訴，指摘原審量刑過輕，亦
    無理由。惟原判決既有上開可議，自應由本院撤銷改判。爰
    審酌被告己○○犯罪動機、目的、手段、平日素行、所生危
    害及犯後態度等一切情狀，量處如主文第 2項所示之刑。扣
    案之瑞士刀 1支，乃共同被告甲○○所有並供被告甲○○、
    丙○○犯罪所用之物，業於共同被告甲○○、丙○○判決時
    宣告沒收，併此敘明。
十、公訴意旨另以：共同被告甲○○於上開時、地，另有強盜丁○○現金 1千元，及丁○○之行動電話，遭與甲○○等人同
    行之綽號「哥哥」不詳姓名成年男子強行取走，因認被告己○○與甲○○等人另犯有刑法第 330條之加重強盜罪。按犯
    罪事實應依證據認定之，無證據不得認定犯罪事實；不能證
    明被告犯罪者，應諭知無罪之判決，刑事訴訟法第154條第2
    項、第301條第1項分別定有明文。而告訴人之告訴，係以使
    被告受刑事訴追為目的，是其陳述是否與事實相符，仍應調
    查其他證據以資審認（最高法院32年上字第 657號、52年臺
    上字第130 0號判例參照）。又刑事訴訟法第 161條第1項規
    定：檢察官就被告犯罪事實，應負舉證責任，並指出證明之
    方法。因此，檢察官對於起訴之犯罪事實，應負提出證據及
    說服之實質舉證責任。倘其所提出之證據，不足為被告有罪
    之積極證明，或其指出證明之方法，無從說服法院以形成被
    告有罪之心證，基於無罪推定之原則，自應為被告無罪之判
    決（最高法院92年臺上字第 128號判例意旨參照）。公訴人
    認被告己○○及甲○○等人有此部份加重強盜犯行，無非以
    告訴人丁○○之指訴為唯一論據。經查：丁○○就甲○○是
    否確有強盜1千元部份，於原審92年4月23日證稱：我的手錶
    、現金100 0元是甲○○拿走的；及至原審93年11月9日審理
    時則改稱：我在警詢雖然有說甲○○除搶我手錶外，還有搶
    我現金 1千元沒錯，但關於現金這點，我還是很模糊，因為
    有一段時間了等語，先後所稱不一，已難採信。且甲○○既
    於原審及本院均已坦承強取丁○○手錶，衡情實無否認價值
    不及該手錶之現金 1千元部份之理。況卷內亦查無證據證明
    甲○○確有強盜丁○○現金 1千元犯行，自無從僅憑丁○○
    先後不一之證述，資為甲○○有強盜 1千元之依據。再丁○○固於警詢、偵查中指訴所有之行動電話，遭綽號「哥哥」
    之不詳成年男子強行取走，惟丁○○於93年11月 9日原審審
    理時證稱：在便利商店時來的2個人，其中1個人在談事情時
    就直接拿我電話走了，當時這隻電話我有時候交給丙○○打
    ，這隻電話我就直接拿給那個人，他就打這個樣子等語觀之
    ，實難認該不詳之人係以強暴、脅迫之方式，致使丁○○不
    能抗拒而交付所有之行動電話；況卷內亦無證據證明被告己○○與甲○○等人與該人就強取丁○○行動電話部份有犯意
    聯絡及行為分擔。自難僅就丁○○之指訴，即為被告己○○
    及甲○○等人論罪之依據。惟公訴人認此部份與上開妨害自
    由罪部份，有實質一罪關係，爰不另為無罪諭知。
肆、被告己○○經合法傳喚，無正當理由不到庭，爰不待其陳述
    ，經行判決。
據上論斷，應依刑事訴訟法第369條第1項前段、368條、第299條
第1項前段、第300條、第371條；刑法第28條、第302條第1項、
罰金罰鍰提高標準條例第1條前段，判決如主文。
本案經檢察官沈明彥到庭執行職務。
中　　華　　民　　國　　94　　年　　6 　　月　　9 　　日
　　　　　　　　　刑事第十一庭審判長法  官　陳祐輔
                                    法  官  楊炳禎
                                    法  官  陳國文
以上正本證明與原本無異。
妨害自由部分，如不服本判決，應於收受送達後10日內向本院提
出上訴書狀，其未敘述上訴之理由者並得於提起上訴後10日內向
本院補提理由書（均須按他造當事人之人數附繕本）。
傷害部分，不得上訴。
                                    書記官  蔡棟樑
中　　華　　民　　國　　94　　年　　6 　　月　　9 　　日
附錄：本案論罪科刑法條全文
刑法第三百零二條第一項：
私行拘禁或以其他非法方法，剝奪人之行動自由者，處五年以下
有期徒刑、拘役或三百元以下罰金。
因而致人於死者，處無期徒刑或七年以上有期徒刑，致重傷者，
處三年以上十年以下有期徒刑。
第一項之未遂犯罰之。
